【裁判字號】    95,訴,3396
【裁判日期】    951229
【裁判案由】    毒品危害防制條例
【裁判全文】
臺灣高雄地方法院刑事判決              95年度訴字第3396號
公  訴  人  臺灣高雄地方法院檢察署檢察官
被      告  甲○○
                    現於高雄看守所羈押中
指定辯護人  本院公設辯護人黃秋葉
上列被告因毒品危害防制條例案件，經檢察官提起公訴（95年度
偵字第21441號），本院判決如下：
    主  文
甲○○共同販賣第三級毒品，處有期徒刑伍年。
扣案之K 他命拾包（重量如附表所示）、販賣毒品所得新台幣
貳仟元，皮包壹只，均沒收。
    事  實
一、甲○○明知K 他命係毒品危害防制條例第2 條第2 項第3 款
    規定列管之第三級毒品，未經許可不得擅自販賣，竟與真實
    姓名年籍均不詳綽號「賢仔」之成年男子，共同基於販賣K
    他命之犯意聯絡，由「賢仔」先於民國95年8 月15日中午12
    時許，在高雄縣林園鄉○○路37號前，將K 他命15小包交付
    甲○○，約定由甲○○賣出後，所得由二人均分，甲○○遂
    於同日下午某時，在高雄縣林園鄉某處，以2 包新臺幣（下
    同）2000元之代價將上開K 他命中之2 小包賣予1 名真實姓
    名不詳之成年人。嗣於同日下午1 時50分許，在高雄縣林園
    鄉○○路37號前為警查獲，並扣得皮包1 只，及皮包內之K
    他命13小包（重量如附表所示）、甲○○販賣K 他命所得之
    2000元。
二、案經高雄縣政府警察局林園分局移送台灣高雄地方法院檢察
    署檢察官偵查起訴。
    理  由
一、按被告以外之人於審判外之言詞或書面陳述，除法律有規定
    者外，不得作為證據，刑事訴訟法第159 條第1 項定有明文
    。經查：本件卷附之高雄市立凱旋醫院就扣案之K 他命所為
    之鑑定書，雖為被告以外之人於審判外所為之書面陳述，屬
    於傳聞證據，然此乃臺灣高雄地方法院檢察署檢察官於偵查
    中，依刑事訴訟法第208 條第1 項規定，囑託該局鑑定，該
    局依刑事訴訟法第208 條第1 項準用同法第206 條第1 項規
    定所出具之書面鑑定報告，屬刑事訴訟法第159 條第1 項「
    被告以外之人於審判外之言詞或書面陳述，除法律有規定者
    外，不得作為證據」規定所稱「法律有規定者」之情形，應
    有證據能力，而得作為本件認定犯罪事實之證據。
二、上開犯罪事實業據被告甲○○於本院審理中坦承不諱，且本
    件被告為警查獲時所扣得之結晶粉末13包（重量如附表所示
    ），經檢驗結果為K 他命，有高雄市立凱旋醫院高市凱醫驗
    字第2556號濫用藥物成品檢驗鑑定書1 紙在卷可查，且有上
    開K 他命13包、放置K 他命之皮包1 只及被告賣出K 他命所
    得現金2000元扣案可稽；從而，罪證明確，被告犯行堪以認
    定。
三、核被告所為，係犯毒品危害防制條例第4 條第3 項之販賣第
    三級毒品罪。公訴意旨原誤載認為被告係犯毒品危害防制條
    例第4 條第1 項販賣第一級毒品罪，惟業據檢察官於本院審
    理中更正為販賣第三級毒品罪，併此敘明。被告與「賢仔」
    間就上開犯行，彼此間互有犯意聯絡及行為分擔，為共同正
    犯。審酌被告因一時失慮參與他人販賣K 他命之犯罪行為，
    其並無犯罪之前科，此有臺灣高等法院被告前案紀錄表1 份
    在卷可佐，平日素行尚可，惟出賣K 他命不僅戕害他人身心
    健康，且嚴重破壞社會治安，惟其犯後對於犯行坦承不諱，
    犯後態度尚可等一切情狀，量處如主文所示之刑。又毒品危
    害防制條例雖無處罰單純持有第三級毒品之規定，惟依該條
    例之規定，凡製造、運輸、販賣、引誘他人施用及轉讓第三
    級毒品者，均有處罰明文，且第三級毒品，無正當理由不得
    持有，同條例第11條之1 亦有明文，是第三級毒品僅以單純
    持有此類毒品，可罰性較低，依比例原則，予以除罪化而已
    （最高法院90年度台非字第121 號、92年度台非字第138 號
    及95年度台上字第911 號判決理由可資參照），其仍屬違禁
    物甚明，故本件扣案K 他命13包（重量如附表所示），乃第
    三級毒品，係違禁物，爰依刑法第38條第1 項第1 款之規定
    沒收，至於鑑驗耗損部分，既已滅失不存在，自無庸併予宣
    告沒收；另扣案之皮包1 只及現金2000元，為被告犯販賣第
    三級毒品之罪，其供犯罪所用及因犯罪所得之物，應依毒品
    危害防制條例第19條第1 項宣告沒收。
據上論結，應依刑事訴訟法第299 條第1 項前段，毒品危害防制
條例第4 條第3 項、第19條第1 項，刑法第11條、第28條、第38
條第1 項第1 款，判決如主文。
中    華    民    國    95    年    12    月    29    日
                  刑事第七庭    審判長法  官  李淑惠
                                      法  官  張茹棻
                                      法  官  林俊寬
以上證明與原本無異。
如不服本判決，應於判決送達後10日內，向本院提出上訴狀。
中    華    民    國    95    年    12    月    29    日
                                      書記官  蔡淑貞
附錄法條：
毒品危害防制條例第4條
製造、運輸、販賣第一級毒品者，處死刑或無期徒刑；處無期徒
刑者，得併科新臺幣1 千萬元以下罰金。
製造、運輸、販賣第二級毒品者，處無期徒刑或7 年以上有期徒
刑，得併科新臺幣7 百萬元以下罰金。
製造、運輸、販賣第三級毒品者，處5 年以上有期徒刑，得併科
新臺幣5 百萬元以下罰金。
製造、運輸、販賣第四級毒品者，處3 年以上10年以下有期徒刑
，得併科新臺幣3 百萬元以下罰金。
製造、運輸、販賣專供製造或施用毒品之器具者，處1 年以上7
年以下有期徒刑，得併科新臺幣1 百萬元以下罰金。
前五項之未遂犯罰之。
附表：
┌──┬──────┬─────────┐
│編號│鑑別條碼    │重量              │
├──┼──────┼─────────┤
│1   │000000000-0 │檢驗前0.846公克   │
│    │            │檢驗後0.801公克   │
├──┼──────┼─────────┤
│2   │000000000-0 │檢驗前0.760公克   │
│    │            │檢驗後0.708公克   │
├──┼──────┼─────────┤
│3   │000000000-0 │檢驗前0.717公克   │
│    │            │檢驗後0.673公克   │
├──┼──────┼─────────┤
│4   │000000000-0 │檢驗前0.609公克   │
│    │            │檢驗後0.553公克   │
├──┼──────┼─────────┤
│5   │000000000-0 │檢驗前0.756公克   │
│    │            │檢驗後0.694公克   │
├──┼──────┼─────────┤
│6   │000000000-0 │檢驗前0.766公克   │
│    │            │檢驗後0.718公克   │
├──┼──────┼─────────┤
│7   │000000000-0 │檢驗前0.657公克   │
│    │            │檢驗後0.611公克   │
├──┼──────┼─────────┤
│8   │000000000-0 │檢驗前0.726公克   │
│    │            │檢驗後0.677公克   │
├──┼──────┼─────────┤
│9   │000000000-0 │檢驗前0.746公克   │
│    │            │檢驗後0.690公克   │
├──┼──────┼─────────┤
│10  │000000000-00│檢驗前0.588公克   │
│    │            │檢驗後0.540公克   │
├──┼──────┼─────────┤
│11  │000000000-01│檢驗前0.661公克   │
│    │            │檢驗後0.627公克   │
├──┼──────┼─────────┤
│12  │000000000-02│檢驗前0.727公克   │
│    │            │檢驗後0.671公克   │
├──┼──────┼─────────┤
│13  │000000000-03│檢驗前0.678公克   │
│    │            │檢驗後0.627公克   │
├──┴──────┴─────────┤
│合計：檢驗前9.237公克                 │
│      檢驗後8.59公克                  │
│                                      │
└───────────────────┘


司法院資訊處製作；財團法人民間司法改革基金會備份。
